臺灣高等法院刑事判決　　　　　　　　　　　　　　九十三年度上易字第二三二號
　　上　訴　人　臺灣板橋地方法院檢察署檢察官
　　被　　　告　乙○○
右上訴人因被告竊盜案件，不服臺灣板橋地方法院九十二年度易字第五四六號，中華
民國九十二年十一月二十六日第一審判決（起訴案號：臺灣板橋地方法院檢察署九十
一年度偵字第二二九七０號﹔併辦案號：臺灣基隆地方法院檢察署九十二年度偵字第
三五０號、臺灣板橋地方法院檢察署九十二年度偵字第五六０二號、第六九八七號）
，提起上訴，本院判決如左：
    主  文
原判決關於乙○○部分撤銷。
乙○○共同連續竊盜，處有期徒刑壹年。扣案之鑰匙壹支沒收。
    事  實
一、乙○○曾於民國（下同）八十三年間因違反肅清煙毒條例及麻醉藥品管理條例等
    案件，經臺灣臺北地方法院各判處有期徒刑三年五月及七月並定應執行有期徒刑
    三年十月確定﹔再於八十四年八月間因恐嚇案件，經臺灣板橋地方法院判處有期
    徒刑八月確定；嗣於八十四年八月間因竊盜案件，經臺灣板橋地方法院判處有期
    徒刑十月確定；復於八十四年十月間因偽造有價證券案件，經臺灣臺北地方法院
    判處有期徒刑三年二月確定；再於八十四年十月間因竊盜案件，經臺灣臺北地方
    法院判處有期徒刑十月確定；復於八十四年十二月間因違反麻醉藥品管理條例案
    件，經本院判處有期徒刑八月確定；以上五罪嗣定其應執行之刑為有期徒刑五年
    十月確定，而與前述三年十月合併執行，至八十九年四月十八日假釋出監（嗣經
    撤銷假釋，入監服殘餘刑期，尚不構成累犯）。詎猶不知悛悔，復與賴怡如（業
    經判決確定）共同基於意圖為自己不法所有之概括犯意聯絡，於九十一年十一月
    五日下午三時許，前往臺北縣永和市○○路一六０號甲○○○○，佯以詢問手機
    價格，趁店員徐淑莉不注意之際，由乙○○下手竊取櫃檯內手機一支（摩拖羅拉
    廠牌Ｖ66機型，價值新台幣（下同）六千八百元），二人得手後逃逸，嗣乙○○
    於同年月十日凌晨零時許，在臺北市○○區○○街二００號仁濟醫院前之攤位將
    上揭手機以五千元出賣予丙○○；嗣乙○○與賴怡如於九十一年十一月八日下午
    四時許，復前往臺北縣板橋市○○路六十七號庚○○○○，由賴怡如佯稱購買手
    機，趁該店店員柯佩幸未注意之際，再由乙○○伺機竊取該店內手機二支（分別
    為價值一萬二千元之仁寶廠牌ＸＧ—五機型及一萬三千五百元之三星廠牌Ｔ—一
    ００機型），得手後二人旋即逃離現場；繼而於同年月二十九日下午六時三十分
    許，二人在臺北縣板橋市○○路○段七號己○○○○，以相同手法，趁負責人簡
    志豪未注意之際，由乙○○下手竊取手機一支（摩拖羅拉廠牌Ｅ—三六０機型，
    價值一萬元），得手後逃離該店時，為簡志豪發現自後追捕，經會同適在附近指
    揮交通之員警於臺北縣板橋市○○路○○街一巷口逮獲乙○○，並自乙○○褲子
    口袋起獲該摩拖羅拉廠牌Ｅ—三六０機型收機一支，暨於臺北縣板橋市○○路口
    查獲賴怡如。乙○○仍不知悔改，復基於同一竊取他人財物之概括犯意，於九十
    二年一月十五日下午一時許，在基隆市火車站前，以自備之鑰匙竊取丁○○所有
    置放於該處之車牌號碼為ＬＯＺ—０一七號重型機車乙部，得手後供己騎用，嗣
    經警於同日下午一時二十六分許在基隆市○○區○○路二十號前查獲，並扣得其
    所有之鑰匙一支。而乙○○復於九十二年四月一日下午二時許，在臺北縣三重市
    ○○路○段六０九巷十二之七號一樓湯城園區Ｔ－ｚｏｎｅ電腦賣場，趁店長戊○○未將店內之收銀機上鑰匙取下之際，竊取該收銀機內之金錢三千四百元，得
    手後逃至門口時適為巡邏員警當場查獲，並自其身上起獲該三千四百元。
二、案經臺北縣政府警察局海山分局報請臺灣板橋地方法院檢察署檢察官偵查起訴，
    暨由基隆市警察局第一分局、臺北縣政府警察局三重分局分別報請臺灣板橋地方
    法院檢察署及臺灣基隆地方法院檢察署移送併案審理。
    理  由
一、右揭犯罪事實，業據被告乙○○於警詢及偵審中坦承不諱，並據被害人丁○○、
    庚○○○○之店員柯佩幸、己○○○○之店員簡志豪、甲○○○○之店員徐淑莉
    及湯城園區Ｔ－ｚｏｎｅ電腦賣場店長戊○○分別於警詢、偵查中及原審法院調
    查時指述綦詳在卷，且有被害人簡志豪、戊○○、丁○○各出具之贓物認領保管
    收據乙紙在卷及被告乙○○所有供行竊所用之機車鑰匙一支扣案可資佐證，而被
    告乙○○將自被害人甲○○○○竊得之價值六千八百元之摩拖羅拉廠牌Ｖ66 機
    型手機，以五千元價格出賣予證人丙○○等情，亦據證人丙○○於警詢及偵查時
    證述在卷﹔而同案被告賴怡如於原審法院審理中亦供承有於九十一年十一月五日
    下午三時許、十一月八日下午四時許及十一月二十九日下午六時三十分許與被告
    乙○○共同前往甲○○○○、庚○○○○及己○○○○竊取
    右開手機等財物之事實，是被告乙○○上揭自白，堪認與事實相符，事證明確，
    被告乙○○犯行，洵堪認定。
二、核被告乙○○所為，係犯刑法第三百二十條第一項竊盜罪。被告乙○○與同案被
    告賴怡如間，就前揭九十一年十一月五日下午三時許、十一月八日下午四時許及
    十一月二十九日下午六時三十分許之竊盜犯行，具有犯意聯絡及行為分擔，均為
    共同正犯。被告乙○○先後五次竊盜犯行，時間緊接，手段相似，觸犯犯罪構成
    要件相同之罪名，顯係基於概括犯意為之，應依連續犯規定論以一連續竊盜罪，
    並加重其刑。至公訴人雖未就被告乙○○於九十一年十一月五日下午三時許與賴
    怡如共同竊取被害人甲○○○○所有手機及另單獨於九十二年一月十五日下午一
    時許竊取被害人丁○○所有之機車、於九十二年四月一日下午二時許竊取被害人
    湯城園區Ｔ－ｚｏｎｅ電腦賣場收銀機內現金等犯行，雖未據公訴人提起公訴，
    惟此等部分與公訴人起訴被告乙○○竊盜而經論罪部分具有連續犯之裁判上一罪
    關係，本院自得併予審理。至被告乙○○雖有如事實欄所載之前科判決及執行情
    形，惟均尚未執行完畢，有本院被告全國前案紀錄表乙份在卷可參，公訴人認其
    有累犯之情形，容有誤會。原審就被告乙○○上述犯行予以論罪，固非無見，惟
    查被告乙○○與同案被告賴怡如共犯前揭三次竊盜犯行後，固復於前揭時地另犯
    竊盜犯行二次，且被告乙○○有事實欄所載之前科判決及執行情形，然查法院量
    處被告刑罰時，除應審酌刑法第五十七條各款所定之事項外，並應就各被告之犯
    罪情節斟酌定之，於共同被告間，若彼等犯罪情節並非差異過鉅，其量刑自不宜
    過於懸殊，以免失衡而有失公平，查本件被告乙○○固有上揭前科及另犯前開二
    次竊盜犯行，而與同案被告賴怡如之犯罪情節不同，然被告乙○○所犯本件之罪
    並不構成累犯，且另犯之二次竊盜犯行，其情節亦非至為重大，而依同案被告賴
    怡如經量處有期徒刑三月，並諭知得易科罰金之折算標準，原審就被告乙○○量
    處有期徒刑一年十月，非無過於懸殊而失衡之虞，是檢察官上訴意旨以原審就被
    告乙○○所為之量刑與同案被告賴怡如相較，顯相差懸殊，而指摘原審就被告乙○○所為之量刑失衡而過重，非無理由，則原判決關於被告乙○○部分既有可議
    ，自應由本院予以撤銷改判，爰審酌被告乙○○之素行，犯罪動機、目的、手段
    、次數，行竊所得之財物及犯罪後坦認犯行，態度良好等一切情狀，量處有期徒
    刑一年。至扣案之鑰匙一支，係被告乙○○所有供犯本件竊盜犯行所用之物，業
    據其供承在卷，應依刑法第三十八條第一項第二款之規定，宣告沒收之。
據上論斷，應依刑事訴訟法第三百六十九條第一項前段、第三百六十四條、第二百九
十九條第一項前段，刑法第二十八條、第五十六條、第三百二十條第一項、第三十八
條第一項第二款，罰金罰鍰提高標準條例第一條前段，判決如主文。
本案經檢察官施慶堂到庭執行職務。
中　　　華　　　民　　　國　　九十三　　年　　　三　　　月　　 十一 　　日
                              臺灣高等法院刑事第三庭
                                  審判長法  官  張　連　財
                                        法  官  林　明　俊
                                        法  官  張  傳  栗
右正本證明與原本無異。
不得上訴。
                                        書記官  秦　慧　榮
中　　　華　　　民　　　國　　九十三　　年　　　三　　　月　　 十一 　　日
附錄：本案論罪科刑法條全文
中華民國刑法第三百二十條
意圖為自己或第三人不法之所有，而竊取他人之動產者，為竊盜罪，處五年以下有期
徒刑、拘役或五百元以下罰金。
意圖為自己或第三人不法之利益，而竊佔他人之不動產者，依前項之規定處斷。
前二項之未遂犯罰之。
